# 同一控制下企业合并，出让方和合并方单家会计处理问题

提问人：提拉米兔 时间：2020-06-05 22:33:11
陈老师，A、B、C是同受最终控制方控制，合并前，A控制B，现A将B出卖给C，比如B账面净资产 800 万，评估价1000 万，出让方A和合并方C单家各如何会计处理呢？出让方A是确认投资收益 200 万？合并方C按照相对于最终控制方合并报表中的账面价值确认份额？如果是这样，最终控制方合并报表中如何抵消出让方确认的投资收益，谢谢。

回答人：chenyiwei
出让方A按正常的处置子公司处理，在个别报表和合并报表层面可以确认处置损益，但转让作价金额如果高于公允价值的，则超出部分按权益性交易原则处理。
在最终控制方的合并报表中，需完全抵销A层面确认的处置损益和C确认的资本公积。理论上这两者的金额应一致。最终在最终控制方的合并报表层面完全抵销该项内部重组交易的影响，视同未发生过。

提问人：提拉米兔 时间：2020-06-05 22:33:11
C公司单体报表确认资本公积，是如下分录？
借：长期股权投资-B 800万
资本公积 200 万
贷：银存等 1000 万

回答人：chenyiwei
是。